臺灣基隆地方法院刑事判決　　　　　　　 96年度訴字第287號
公　訴　人　臺灣基隆地方法院檢察署檢察官
被　　　告　乙○○
　　　　　　　　　　（另案在臺灣基隆監獄受刑中）
上列被告因毒品危害防制條例案件，經檢察官提起公訴（96年度
毒偵字第528號），被告於準備程序進行中，就被訴事實為有罪
之陳述，經本院合議庭裁定由受命法官獨任進行簡式審判程序，
判決如下：
    主      文
乙○○施用第一級毒品，累犯，處有期徒刑捌月，扣案之第一級
毒品海洛因淨重點伍柒公克（不含外包裝）沒收銷燬之、用以
裝置上述海洛因毒品之包裝袋壹只及注射針筒貳支均沒收。又施
用第二級毒品，累犯，處有期徒刑陸月。應執行有期徒刑壹年，
扣案之第一級毒品海洛因淨重點伍柒公克（不含外包裝）沒收
銷燬之、用以裝置上述海洛因毒品之包裝袋壹只及注射針筒貳支
均沒收。
    事      實
一、乙○○前因違反麻醉藥品管理條例及肅清煙毒條例等案件，
    經臺灣高等法院於86年5月30日，以86年度上訴字第738號判
    決分別判處有期徒刑11月及3年7月，並定應執行有期徒刑4
    年4 月確定，於88年7月20日假釋出監，嗣經撤銷假釋，於
    93年6 月15日執行完畢。復因施用毒品案件，經本院裁定送
    觀察、勒戒後，認有繼續施用毒品之傾向，經本院裁定令入
    戒治處所施以強制戒治，於90年6月18日停止戒治付保護管
    束，嗣於91年1月10日保護管束期滿而執行完畢，並由臺灣
    基隆地方法院檢察署檢察官於91年1月10日，以91年度戒毒
    偵字第8號為不起訴處分確定。復因施用第一級毒品及第二
    級毒品案件，經臺灣高等法院於94年5月10日，以94年度上
    訴字第676號判決分別判處有期徒刑8月、6月，應執行有期
    徒刑1年，嗣經最高法院駁回上訴確定（現執行中）。詎其
    猶不知戒除毒品惡習，基於施用第一級毒品海洛因之犯意，
    於96年2月4日晚上某時許，在基隆市○○路○段272之4號住
    處內，以將海洛因置入注射針筒內，再摻水注射手臂靜脈血
    管之方式，施用第一級毒品海洛因1次；復另行起意，並基
    於施用第二級毒品安非他命之犯意，於96年2月1日或2月2日
    某時許，在前揭相同地址內，以將安非他命置於玻璃球吸食
    器內，再以打火機加熱吸取其散發煙霧之方式，施用第二級
    毒品安非他命1次。嗣為警於同年2月5日晚上11時5分許，在
    基隆市○○路30巷30號前查獲，並扣得其所有為施用而持有
    之第一級毒品海洛因1包（淨重3. 57公克）及注射針筒2支
    ，且經採尿送驗後呈嗎啡及安非他命、甲基安非他命陽性反
    應，而悉上情。
二、案經基隆市警察局第一分局報告臺灣基隆地方法院檢察署檢
    察官偵查起訴。
    理      由
壹、程序方面
    本件被告乙○○所犯者非為死刑、無期徒刑、最輕本刑為3
    年以上有期徒刑之罪或高等法院管轄第一審案件，其於準備
    程序進行中，先就被訴事實為有罪之陳述，經告知其簡式審
    判程序之旨，並聽取公訴人、被告之意見後，本院合議庭業
    已依刑事訴訟法第273條之1第1項之規定，裁定由受命法官
    獨任以簡式審判程序進行本案之審理，且依同法第273條之2
    規定，簡式審判程序之證據調查，不受同法第159條第1項、
    第161條之2、第161條之3、第163條之1及第164條至第170條
    規定之限制，合先敘明。
貳、實體方面
一、認定上述事實所憑之證據名稱：
  (一)被告於本院準備程序及審理之自白。
  (二)扣案之第一級毒品海洛因1包（扣案之白粉1包，經警方依聯
    勤製造之海洛因試劑初步檢驗結果，呈嗎啡、海洛因反應；
    再送法務部調查局確認鑑驗結果，含第一級毒品海洛因成分
    ，淨重3.57公克，有基隆市警察局第一分局查獲涉嫌毒品危
    害防制條例毒品初步鑑驗報告單暨鑑驗照片、法務部調查局
    96年3月16日調科壹字第09623022370號鑑定通知書各1紙在
    卷可稽）。
  (三)基隆市警察局第一分局偵辦毒品案件尿液檢體對照表、臺灣
    尖端先進生技醫藥股份有限公司96年2月15日濫用藥物尿液
    檢驗報告各1份（檢驗結果被告尿液呈嗎啡陽性及安非他命
    、甲基安非他命陽性反應）。
  (四)臺灣高等法院被告全國前案紀錄表、臺灣基隆地方法院檢察
    署刑案資料查註紀錄表及全國施用毒品案件紀錄表各1 份。
二、論罪科刑：
　(一)按海洛因及安非他命分別係毒品危害防制條例第2條第2項第
　  1款、第2款所定之第一級毒品、第二級毒品，被告予以施用
    ，核其所為，係犯毒品危害防制條例第10條第1項、第2項之
    施用第一級毒品罪及施用第二級毒品罪。其持有第一級毒品
    海洛因及第二級毒品安非他命係供施用，其持有第一級毒品
    、第二級毒品之低度行為分別為施用第一級毒品、第二級毒
    品之高度行為所吸收，不另論罪。其所犯上開2罪，犯意各
    別，罪名互異，應予分論併罰。
  (二)查被告曾受前揭事實欄所載刑之科刑及執行完畢，有臺灣高
    等法院被告前案紀錄表1份在卷可按，其受有期徒刑執行完
    畢後，5年內故意再犯本件有期徒刑以上之罪，為累犯，應
    依刑法第47條第1項規定加重其刑。
  (三)爰審酌被告前因施用毒品經觀察、勒戒、強制戒治及多次判
    刑後，猶不知戒除毒品惡習，復續為施用毒品，顯見其毒癮
    甚深，自我戒斷力亦低，並審酌其所犯施用毒品之犯罪係戕
    害自身健康之行為，於他人尚不致造成損害、犯後坦承犯行
    之態度等一切情狀，就其所犯上開2罪，分別量處如主文所
    示之刑，並定應執行刑，以示懲儆。
  (四)扣案之第一級毒品海洛因1包（淨重3.57公克，不含包裝袋
    ），為查獲之毒品，應依毒品危害防制條例第18條第1項前
    段之規定宣告沒收銷燬之；用以裝置上述海洛因之包裝袋1
    只及注射針筒2支，均係犯罪行為人即被告所有，預備供施
    用第一級毒品海洛因所用之物，業據被告於本院審理時供述
    甚明，爰均依刑法第38條第1項第2款規定宣告沒收。
五、應適用之法條：
　　刑事訴訟法第273條之1第1項、第299條第1項前段、第310條
    之2、第454條第1項，毒品危害防制條例第10條第1項、第2
    項、第23條第2項、第18條第1項前段，刑法第11條、第47條
    第1項、第38條第1項第2款、第51條第5款，判決如主文。
六、對於本件判決如有不服，得自收受送達後10日內，向本院提
    出上訴書狀，上訴於臺灣高等法院。
本案經檢察官甲○○到庭執行職務。
中　　華　　民　　國　　96　　年　　 5　　月　　11　　日
                  刑事第三庭法  官  王美婷
以上正本證明與原本無異。
如不服本判決應於收受本判決後10日內向本院提出上訴書狀，其
未敘述上訴理由者，並得於提起上訴後10日內向本院補提理由書
狀（均須按他造當事人之人數附繕本。）「切勿逕送上級法院」
中　　華　　民　　國　　96　　年　　5 　　月　　11　　日
                            書記官  劉珍珍
附錄本案論罪科刑法條：
毒品危害防制條例第10條第1項、第2項
施用第一級毒品者，處 6 月以上 5 年以下有期徒刑。
施用第二級毒品者，處 3 年以下有期徒刑。
